臺灣高雄地方法院民事判決
111年度鳳簡字第373號
原      告  陳科宇    住○○市○○區○○路000號
被      告  李合易  


上列當事人間請求損害賠償事件，原告提起刑事附帶民事訴訟，
經本院刑事庭裁定移送前來（110年度審附民字第453號），本院
於民國111年9月8日言詞辯論終結，判決如下：         
    主      文
被告應給付原告新臺幣貳仟零貳拾陸元。
本判決第一項得假執行。但被告以新臺幣貳仟零貳拾陸元為原告
預供擔保後，得免為假執行。
    事實及理由
一、按簡易訴訟之訴狀送達後，原告不得將原訴變更或追加他訴
    ，但擴張或減縮應受判決事項之聲明者，不在此限，民事訴
    訟法第436條第2項、第255條第1項第3款分別定有明文。查
    本件原告於起訴時原聲明請求：被告應給付原告新臺幣(下
    同)200,000元(附民卷第5頁)，嗣於本院審理中，減縮請求
    金額180,000元，核屬減縮應受判決事項之聲明，而變更聲
    明如下述(本院卷第63頁)，與上開規定相符，應予准許。
二、原告主張：被告因缺錢花用，竟意圖為自己不法之所有，基
    於以網際網路對公眾散布而詐欺取財之犯意，於民國110年3
    月5日22時10分前之某時許，在高雄市○○區○○路00號6樓住處
    ，透過之行動電話（含門號0000000000號之SIM卡壹張）之
    網際網路連結至不特定人均可任意瀏覽之「臉書」社群網站
    之網頁，以帳號名稱「李易」於臉書社群網站刊登販賣馬自
    達3汽車之虛偽訊息。另於110年3月5日透過臉書私訊以20,0
    00元之價格向原告購買IPad平板電腦（第六代）1臺，而取
    得原告之玉山商業銀行(下稱玉山銀行)帳戶（帳號：000000
    0000000號，下稱系爭帳戶）。適訴外人潘○○於110年3月5日
    22時10分許，上網瀏覽被告前揭出賣馬自達3汽車之訊息後
    ，以臉書私訊與被告聯絡交易事宜，致陷於錯誤而同意購買
    ，並依被告之指示於同日22時45分許轉帳20,000元至系爭帳
    戶。被告再向原告表示已付款20,000元，並於同日23時36分
    許，委由不知情之Uber司機至門牌號碼高雄市○○區○○路000○
    0號，向原告取得IPad平板電腦1臺，被告得手後即以3,000
    元之價格將該平板電腦變賣予高雄市鳳山區鳳南路與五甲路
    附近之通訊行，所得供己花用，嗣被告未依約於110年3月11
    日與潘○○會面看車，潘○○始悉受騙報警處理。警方於110年3
    月11日通報玉山銀行將系爭帳戶列為警示帳戶，於110年12
    月15日解除警示，另原告名下之郵局、中國信託商業銀行(
    下稱中國信託銀行)、國泰世華商業銀行(國泰世華銀行)等
    帳戶亦遭凍結，是原告自110年3月11日起至110年12月15日
    止，無法使用上開帳戶內資金而向親友陸續借貸合計180,00
    0元以支應生活相關開銷，請求被告賠償180,000元等語。為
    此，爰依侵權行為之法律關係提起本件訴訟，並聲明：被告
    應給付原告180,000元。
三、被告則以：被告對於上開時、地對潘○○犯有以網際網路對公
    眾散布而犯詐欺取財罪，及致系爭帳戶自110年3月11日起至
    110年12月15日止被列為警示帳戶等事實均不爭執，惟原告
    請求賠償180,000元過高，僅願意賠償系爭帳戶被凍結時可
    用之餘額1,951元再加計自110年3月11日起至110年12月15日
    止之法定利息等語置辯。並聲明：原告之訴駁回。
四、本院得心證之理由：
(一)查原告主張被告利用系爭帳戶詐欺潘○○之事實，為被告所不
    爭執(本院卷第64頁)，並有兩造警詢筆錄、被告訊問筆錄(
    外放警卷、偵查卷)，而被告因上開詐欺行為，經本院刑事
    庭以110年度審訴字第526號，判處被告以網際網路對公眾散
    布而犯詐欺取財罪，處有期徒刑1月4月，有此判決書在卷可
    參（本院卷第11至16頁），復經本院依職權調取本院110年
    度審訴字第526號刑事案件電子卷證（刑案電子卷證於本院
    卷證物袋內）核閱無誤，本件依上開調查證據之結果，認原
    告之主張堪信為真實。
(二)按故意以背於善良風俗之方法，加損害於他人者亦同，民法
    第184條第1項後段定有明文，前開規定之保護客體，不以既
    存法律體系所明認之權利（絕對權）為限，僅須行為人主觀
    上具備侵害故意、客觀上加害行為該當違背善良風俗之不法
    性，致他人受有損害，即足當之。查系爭帳戶於110年3月11
    日經通報列為警示帳戶之當時可用餘額為1,951元，自110年
    3月11日起至110年12月15日止被列為警示帳戶期間，已暫停
    系爭帳戶全部交易功能，包括臨櫃自行、聯行、網路、電話
    銀行等自動化設備自行或跨行轉入款項等情，有玉山銀行集
    中管理部111年8月19日玉山個(集)字第1110112692號函、金
    融監督管理委員會發布之存款帳戶及其疑似不法或顯屬異常
    交易管理辦法Q&A在卷可稽(本院卷第53至60頁)，且為兩造
    所不爭執(本院卷第65頁)，此部分事實，堪以認定。又被告
    係故意以背於善良風俗之方法，利用系爭帳戶實施詐欺行為
    ，致系爭帳戶自110年3月11日起至110年12月15日止，合計2
    79日，被列為警示帳戶期間而無法動用該帳戶內資金，原告
    於系爭帳戶警示期間可能受有之損害為無法即時使用之利益
    ，就金錢使用之利益，通常為利息之增生，利息按法定週年
    利率5％計算原告無法使用系爭帳戶內資金1,951元於警示期
    間所生利息損失為75元(計算式：1,951×5％÷365×279＝75，小
    數點以下四捨五入)。又被告於本院審理中稱：願意賠償系
    爭帳戶被凍結時可用之餘額1,951元再加計自110年3月11日
    起至110年12月15日止之法定利息等語，業據被告陳述在卷(
    本院卷第65頁)，是以，被告既不爭執原告受有系爭帳戶被
    凍結時可用之餘額1,951元之損失及警示期間之利息損失75
    元，足認原告得請求被告賠償2,026元，為有理由，應予准
    許，逾此範圍之請求，為無理由，應予駁回。
(三)原告復主張名下之郵局、中國信託銀行、國泰世華銀行等帳
    戶亦遭凍結，無法使用前開帳戶內資金等語。惟原告名下僅
    有系爭帳戶經通報列為警示帳戶，其餘之郵局、中國信託銀
    行、國泰世華銀行等帳戶經通報列為衍生管制帳戶，衍生管
    制帳戶僅暫停其電子支付功能，臨櫃交易不受影響一情，有
    存款帳戶及其疑似不法或顯屬異常交易管理辦法Q&A在卷可
    稽(本院卷第56頁)，且為原告所不爭執(本院卷第65頁)，是
    原告名下之郵局、中國信託銀行、國泰世華銀行等帳戶雖被
    列為衍生管制帳戶，原告仍可至臨櫃辦理提款，並非完全無
    法動用帳戶內資金，至多僅使原告生活上產生不便，並未受
    有財產上損害，是原告主張名下之郵局、中國信託銀行、國
    泰世華銀行等帳戶被凍結致生原告資金無法週轉之事實，自
    屬無據。
五、綜上所述，原告依據侵權行為之法律關係，請求被告給2,02
    6元，為有理由，應予准許，逾此範圍之請求，為無理由，
    應予駁回。
六、本件係就民事訴訟法第427條訴訟適用簡易程序所為被告敗
    訴之判決，爰依同法第389條第1項第3款之規定，職權宣告
    假執行，並依同法第392條第2項，依職權為被告預供擔保，
    得免為假執行之宣告。
七、本件原告提起刑事附帶民事訴訟，而由本院刑事庭依刑事訴
    訟法第504條第1項規定，裁定移送前來，依同條第2項規定
    免繳納裁判費，其於本院審理期間，亦未產生其他訴訟必要
    費用，並無訴訟費用負擔問題，附此敘明。　
中　　華　　民　　國　　111 　年　　10　　月　　6 　　日
          　　　　鳳山簡易庭  法　官    藍雅筠
以上正本係照原本作成。　　　　　　　　　
如不服本判決，應於送達後20日內，向本院提出上訴狀並表明上
訴理由，如於本判決宣示後送達前提起上訴者，應於判決送達後
20日內補提上訴理由書（須附繕本）。
中　　華　　民　　國　　111 　年　　10　　月　　6　　日
                              書記官    蔡毓琦